【裁判字號】    98,事聲,84
【裁判日期】    981231
【裁判案由】    聲明異議
【裁判全文】
臺灣臺南地方法院民事裁定              98年度事聲字第84號
異  議  人  三信商業銀行股份有限公司
法定代理人  甲○○
上列異議人因聲請公示催告事件，對本院司法事務官於民國98年
11月11日所為98年度司催字第587 號民事裁定聲明異議，本院裁
定如下：
    主  文
異議駁回。
異議程序費用由異議人負擔。
    理  由
一、本件異議意旨略以：異議人前因員工曾勝揚於民國98年10月
    6 日遺失如附表所示支票1 紙（下稱系爭支票），而向本院
    聲請公示催告，嗣經本院司法事務官以異議人非系爭支票之
    票據權利人為由，而駁回異議人之聲請。惟異議人之員工曾
    勝揚於遺失系爭支票當日即向當地派出所報案，且異議人已
    於98年10月13日將系爭支票之票款先行撥入存戶之帳戶內，
    異議人應為系爭支票之受讓票據權利人，得為公示催告之聲
    請，爰請求廢棄原裁定等語。
二、按票據喪失時，票據權利人得為公示催告之聲請，票據法第
    19條第1 項定有明文。所謂票據權利人，乃指取得票據權利
    之人，至於執票人因委任取款之目的而為背書，並將票據交
    付於金融機構時，因委任取款背書僅發生授與代理權之效力
    ，票據權利仍然屬於背書人所有，被背書人即金融機構自非
    票據權利人。
三、經查，系爭支票乃異議人之客戶存入帳戶內，委託異議人取
    款，業據異議人於原審具狀陳述在卷，可見異議人無非係因
    其客戶以委任取款之目的而為背書並交付，而取得系爭支票
    ，揆之前揭說明，異議人自非票據權利人。至異議人雖主張
    ：異議人之員工曾勝揚於遺失系爭支票當日即向當地派出所
    報案，且異議人已於98年10月13日將系爭支票之票款先行撥
    入存戶之帳戶內，異議人應為系爭支票之受讓票據權利人等
    語。惟查，向警察機關申報遺失、將票款先行撥入客戶之帳
    戶，均無從取得票據權利，異議人據以認為其為受讓票據權
    利之人，容有誤會。從而，異議人既非票據權利人，其聲請
    公示催告，於法未合，原裁定駁回異議人之聲請，核無違誤
    。異議意旨指摘原裁定不當，請求廢棄原裁定，為無理由，
    應予駁回。
四、依民事訴訟法第240 條之4 第3 項、第95條、第78條，裁定
    如主文。
中    華    民    國    98    年    12    月    31    日
                    民事第三庭  法  官  伍逸康
以上正本證明與原本無異。
如對本裁定抗告須於裁定送達後10日內向本院提出抗告狀，並繳
納抗告費新臺幣1,000元。
中    華    民    國    98    年    12    月    31    日
                              書記官  盧昱蓁
┌───────────────────────────────┐
│附表：                                      98年度事聲字第84號│
├──┬───┬──────┬──────┬─────┬────┤
│編號│發票人│付   款   人│ 發  票  日 │ 票面金額 │支票號碼│
│    │      │            │            │（新臺幣）│        │
├──┼───┼──────┼──────┼─────┼────┤
│ 1  │黃義弘│台灣土地銀行│98年9 月26日│97,040元  │00000000│
│    │      │永康分行    │            │          │        │
└──┴───┴──────┴──────┴─────┴────┘

司法院資訊處製作；財團法人民間司法改革基金會備份。
